臺灣臺南地方法院刑事判決　　　　　　　100年度訴字第795號
公　訴　人　臺灣臺南地方法院檢察署檢察官
被　　　告　涂舜吉
選任辯護人　林金宗律師
　　　　　　許良宇律師
上列被告因違反毒品危害防制條例案件，經檢察官提起公訴（99
年度偵字第3254號），本院判決如下：
    主  文
涂舜吉轉讓第一級毒品，貳罪，各處有期徒刑柒月；又販賣第一
級毒品，處有期徒刑柒年陸月，未扣案0000000000號
行動電話壹支（含SIM卡），沒收，如全部或一部不能沒收時，
追徵其價額。應執行有期徒刑捌年，未扣案000000000
0號行動電話壹支（含SIM卡），沒收，如全部或一部不能沒收
時，追徵其價額。
    事  實
一、涂舜吉明知海洛因係毒品危害防制條例第2條第2項第1款明
    定之第一級毒品，依法不得持有、轉讓或販賣，竟為下列轉
    讓、販賣行為：
（一）涂舜吉基於轉讓第一級毒品海洛因之犯意，於民國98年3
      月底至同年4月底間，在臺南市西港區溪埔寮某農田小路
      等地，先後提供重量不詳之海洛因（未達行政院所定「轉
      讓毒品加重其刑之數量標準」規定之淨重5公克）予王光
      弘2次。
（二）緣王孟彥向王光弘表示願以其所有之0000000000行動電話
      1支（含SIM卡）作為代價，用以購買海洛因施用，王光弘
      即基於幫助施用第一級毒品之犯意（由檢察官另行偵辦）
      ，以電話聯絡涂舜吉告知上情，涂舜吉遂基於販賣第一級
      毒品以營利之犯意而應允之，雙方約定於98年7月15日下
      午2、3時許，在臺南市西港區溪埔寮某農田小路交易，王
      光弘依約騎乘機車搭載王孟彥前往，到場後，王光弘將上
      開王孟彥所有之行動電話交予涂舜吉，涂舜吉則交付海洛
      因1包予王光弘，王光弘再將該海洛因轉交予王孟彥，涂
      舜吉以此方式，即以上開所獲得之行動電話作為代價，販
      賣第一級毒品海洛因予王孟彥1次。嗣因警追查另案蔡曜
      聰涉嫌販毒予上開行動電話門號之使用人，因而循線查獲
      上情。
二、案經臺南市警察局第二分局報請臺灣臺南地方法院檢察署檢
    察官偵查起訴。
    理  由
一、本判決下列引用之各項證據資料，有關傳聞證據部分，業經
    檢察官、被告及其辯護人就證據能力表示不爭執而同意作為
    本案證據使用，本院審酌該等證據作成時之情況，並無何取
    證之瑕疵或其他不當情事，且與本案事實有相當之關連性，
    認適當作為證據，依刑事訴訟法第159條之5第1項規定，均
    具有證據能力，合先敘明。
二、上開犯罪事實，業據被告於偵查及本院審理時均坦承不諱，
    轉讓毒品部分，核與證人王光弘於警詢、偵查中所述相符，
    販賣毒品部分，則經證人王孟彥於警詢、偵訊時，就其以所
    有之行動電話作為代價透過王光弘向被告換得1包海洛因施
    用等情證述甚詳，證人王光弘於偵查初時以前往加油為由否
    認毒品交易時在場，嗣終證稱有居中代王孟彥及被告經手行
    動電話及海洛因之交付等語無訛（偵卷第32-33頁），又上
    開行動電話門號確係王孟彥所申辦一節，則有通聯調閱查詢
    單1紙在卷可稽（警卷第21頁），足認被告之自白與事實相
    符，洵堪採信。再關於販買毒品部分，被告於偵查中坦承有
    使用所取得之門號聯繫他人（偵卷第8頁），於本院則坦承
    該門號及行動電話係有價值之物，而警方追查另案蔡曜聰涉
    嫌販毒案件，得知被告曾以該門號與蔡曜聰聯絡，有通聯紀
    錄1份為憑（警卷第22頁），另經本院依辯護人所請調取通
    話費帳單結果，被告於98年7月15日取得該門號後，於同年8
    月15日至同年11月15日，每月依次有新台幣（下同）849 元
    、555元、555元、322元之通話費，此有亞太電信股份有限
    公司回函在卷（院卷第35頁），對照被告於偵查中供稱係交
    付僅供施用1次、價值幾百元之海洛因予王孟彥（偵卷第8頁
    ），足見被告所取得之行動電話價值，遠逾所交付之毒品之
    價值，則被告主觀上具有營利意圖及販賣故意，應屬無疑。
    是本案事證明確，被告犯行，均堪認定，應依法論科。
三、核被告所為，就犯罪事實（一）部分，係犯毒品危害防制條
    例第8條第1項之轉讓第一級毒品罪，共2罪；就犯罪事實（
    二）部分，係犯同條例第4條第1項之販賣第一級毒品罪。其
    因轉讓、販賣而持有第一級毒品海洛因之低度行為，各為轉
    讓、販賣之高度行為所吸收，不另論罪。所犯上開3罪，犯
    意各別，行為有異，應予分論併罰。按所謂自白，係針對被
    嫌疑為犯罪之事實陳述，不包括該事實之法律評價（最高法
    院98年度台上字第448號判決參照）。被告於偵查及本院審
    理中均自白犯行，雖就以毒品交易行動電話之法律評價究屬
    販賣或轉讓，有所質疑，仍無礙自白之認定，符合毒品危害
    防制條例第17條第2項之規定，就所犯3罪，均應減輕其刑。
    又販賣第一級毒品乃法定本刑死刑或無期徒刑之罪，經依上
    開減輕事由減刑後之最低刑度為有期徒刑15年（刑法第65條
    第2項規定，無期徒刑減輕者，為20年以下15年以上有期徒
    刑），惟被告販毒之次數僅1次，販賣所得為行動電話1支，
    獲利有限，販賣動機係施用毒品者之間之互通有無，依其犯
    罪情節，若處以減輕後之最低刑度有期徒刑15年，衡以一般
    社會觀念，仍然過重，客觀上不無可憫，爰依刑法第59條規
    定，酌減其刑，並依法遞減之。再被告於本院雖抗辯有供出
    毒品來源為蔡曜聰，惟檢警係因偵辦蔡曜聰所涉販毒案件，
    經分析蔡曜聰之通聯情形，始循線查獲本案，並非因被告所
    供而查獲蔡曜聰，此有臺灣臺南地方法院檢察署回函1紙在
    卷（院卷第46頁），故本案尚無毒品危害防制條例第17條第
    1項減刑事由之適用，附此敘明。
四、本院審酌被告除轉讓第一級毒品予他人施用，復為牟利而販
    賣第一級毒品，戕害他人身心，造成毒品氾濫，危害不輕，
    惟犯後坦承犯行，態度尚佳，所販賣之毒品數量及所獲利益
    尚屬輕微等一切情狀，分別量處如主文所示之刑，並定應執
    行刑，以資懲儆。被告販賣毒品所得之0000000000號行動電
    話1支（含SIM卡），雖未扣案，仍應依毒品危害防制條例第
    19條第1項規定，宣告沒收之，如全部或一部不能沒收時，
    追償其價額。
據上論斷，應依刑事訴訟法第299條第1項前段，毒品危害防制條
例第4條第1項、第8條第1項、第17條第2項、第19條第1項，刑法
第11條前段、第59條、第51條第5款，判決如主文。
本案經檢察官詹尚晃到庭執行職務。
中    華    民    國   100    年    12    月    8     日
                  刑事第十三庭  審判長法  官  莊玉熙
                                      法  官  魏玉英
                                      法  官  周宛瑩
以上正本證明與原本無異。
如不服本判決應於收受本判後10日內向本院提出上訴書狀，並應
敘述具體理由。其未敘述上訴理由者，應於上訴期間屆滿後20日
內向本院補提理由書狀（均須按他造當事人之人數附繕本）「切
勿逕送上級法院」。
                                      書記官  黃傳鈞
中    華    民    國   100    年    12    月    8     日
附錄論罪法條：
毒品危害防制條例第4條第1項
製造、運輸、販賣第一級毒品者，處死刑或無期徒刑；處無期徒
刑者，得併科新臺幣2千萬元以下罰金。
毒品危害防制條例第8條第1項
轉讓第一級毒品者，處1年以上7年以下有期徒刑，得併科新臺幣
1百萬元以下罰金。